臺灣新北地方法院刑事判決
111年度易字第524號
聲  請  人  臺灣新北地方檢察署檢察官
被      告  簡健峰


上列被告因詐欺案件，經檢察官聲請以簡易判決處刑（111年度
偵續字第37號），本院認不得以簡易判決處刑（原受理案號：11
1年度簡字第2417號），改依通常程序審理，判決如下：
    主  文
簡健峰被訴如聲請簡易判決處刑意旨（一）所示詐欺取財部分，
公訴不受理。
其餘被訴如聲請簡易判決處刑意旨（二）所示詐欺取財部分，管
轄錯誤，移送於臺灣橋頭地方法院。
    理  由
一、本件聲請簡易判決處刑意旨略以：（一）被告簡健峰與何金
    儒（通緝中）係友人，何金儒透過客戶結識告訴人陳世仁，
    知悉告訴人陳世仁經營電子零件買賣。詎其等明知並無履約
    真意，亦非日月光工程師，於民國108年12月間，共同意圖
    為自己不法所有，基於詐欺取財之犯意聯絡，由何金儒以通
    訊軟體LINE暱稱「何金儒」，向告訴人陳世仁佯稱：可出售
    型號NAIDIA GP-000-000-A1、NAIDIA GP-000-000-A1之圖形
    處理器各301顆、226顆，價金共計美金4,367元，告訴人陳
    世仁須先支付一成訂金美金436.7元折合新臺幣(下同)1萬3,
    101元至指定帳號，預定108年12月27日交貨，並保證盤裝及
    良率80%，如果良率不足同意補足差額或退款云云，致告訴
    人陳世仁陷於錯誤，於同年月20日，匯款2萬元至何金儒指
    定之彰化銀行西台南分行(戶名：長洧有限公司，帳號：000
    00000000000號)。（二）何金儒向告訴人陳世仁佯稱：貨物
    已備妥云云，請告訴人陳世仁於同年月27日至臺灣高鐵左營
    站與其見面取貨，告訴人陳世仁依約至該處與被告簡健峰、
    何金儒會面，何金儒向告訴人陳世仁諉稱：簡健峰為日月光
    工程師，仍在備貨，請陳世仁再等候，並稱要回去拿貨云云
    ，而與被告簡健峰先行離開，獨留陳世仁在高鐵站等候。嗣
    被告簡健峰以LINE暱稱「Charlie」，向告訴人陳世仁佯稱
    ：何金儒有請陳世仁匯款5萬元給簡健峰云云，告訴人陳世
    仁回傳LINE否認，被告簡健峰復佯稱：自己有急用，要付住
    院費，請陳世仁先支付5萬元貨後云云，而於同日19時許返
    回左營站，向告訴人陳世仁收取5萬元，並於LINE記事本記
    明「已向陳大哥拿5萬元」。嗣何金儒向告訴人陳世仁表示
    貨品尚未準備好，請告訴人陳世仁在左營站住一晚，告訴人
    陳世仁表示無法在南部過夜，要求何金儒將貨準備好後寄給
    陳世仁，何金儒表示其請被告簡健峰負責寄送事宜，被告簡
    健峰則依何金儒指示，將寄貨單以LINE傳送予告訴人，惟告
    訴人陳世仁遲未收到貨物，始悉受騙。因認被告簡健峰就（
    一）、（二）部分，均涉犯刑法第339條第1項之詐欺取財罪
    嫌。
二、按檢察官聲請以簡易判決處刑之案件，經法院認應為不受理
    、管轄錯誤判決之諭知者，應適用通常程序審判之，刑事訴
    訟法第451條之1第4項但書第3款、第452條定有明文。查本
    件雖經檢察官聲請簡易判決處刑，然被告所涉詐欺之犯行，
    經本院受理後認有刑事訴訟法第451條之1第4項但書第3款之
    情形，不宜以簡易判決處刑，爰依同法第452條之規定，改
    依通常程序審判之，合先敘明。
三、聲請簡易判決處刑意旨（一）部分：
（一）按案件有違反刑事訴訟法第260條規定再行起訴者，應諭
      知不受理之判決，並得不經言詞辯論為之，刑事訴訟法第
      303條第4款、第307條分別定有明文。次按不起訴處分已
      確定，非有發現新事實或新證據、或有刑事訴訟法第420
      條1項第1款、第2款、第4款或第5款所定得為再審原因之
      情形者，不得對於同一案件再行起訴，亦有同法第260條
      第1項第1、2款明定在案。
（二）經查，聲請簡易判決處刑意旨（一）部分，經臺灣新北地
      方檢察署檢察官以110年度偵字第19524號為不起訴處分後
      ，經告訴人聲請再議，經臺灣高等檢察署審核後，認被告
      涉嫌與何金儒共同詐欺貨款部分，聲請再議為無理由，應
      予駁回，並於110年12月28日作成臺灣高等檢察署處分書
      ，處分書正本於111年1月6日送達予告訴人，有上開臺灣
      高等檢察署處分書、臺灣高等檢察署函文及所附之送達證
      書回證影本在卷（偵續字卷第5至7頁），告訴人未於收受
      處分書後10日內聲請交付審判，是該部分業經不起訴處分
      確定。又該部分不起訴處分確定後，檢察官就被告另行向
      告訴人借貸5萬元一節（即聲請簡易判決處刑意旨（二）
      部分），固曾再通知被告、告訴人、證人到庭製作筆錄，
      及函詢奇美醫院，惟均係針對聲請簡易判決處刑意旨（二
      ）部分所為之調查，卷內並未見有與聲請簡易判決處刑意
      旨（一）部分相關之新事實、新證據，亦未見有刑事訴訟
      法第420條1項第1款、第2款、第4款或第5款所定得為再審
      原因之相關事證，而檢察官將業經不起訴處分確定之聲請
      簡易判決處刑意旨（一）部分，於111年6月20日向本院聲
      請以簡易判決處刑，此有臺灣新北地方檢察署111年6月20
      日新北檢增誠111偵續37字第1119065217號函文上之本院
      收文章附卷可參。故檢察官就此部分聲請簡易判決處刑，
      係違反刑事訴訟法第260條之規定再行起訴，構成刑事訴
      訟法第303條第4款規定應諭知不受理判決之事由，應諭知
      不受理判決。
四、聲請簡易判決處刑意旨（二）部分：　　
（一）按案件由犯罪地或被告之住所、居所或所在地之法院管轄
      ，刑事訴訟法第5條第1項定有明文。又按被告之所在地，
      係以起訴時為標準（最高法院48年台上字第837號判例意
      旨參照）。復按無管轄權之案件，應諭知管轄錯誤之判決
      ，並同時諭知移送於管轄法院，且得不經言詞辯論為之，
      刑事訴訟法第304條、第307條亦有明定。
（二）經查，本件被告簡健峰涉犯詐欺案件（即聲請簡易判決處
      刑意旨（二）部分），其向告訴人借款及取得款項之地點
      ，均在高鐵左營站一帶，而案件繫屬本院時，被告之戶籍
      地在高雄市○○區○○路000號，有上開新北地檢署送審函文
      、被告之個人戶籍資料在卷，是本件被告之住居所、犯罪
      地及所在地均非在本院轄區，檢察官向無管轄權之本院對
      被告上開犯行聲請簡易判決處刑，揆諸上開規定，自有未
      合，爰依上開規定，不經言詞辯論程序，逕為管轄錯誤之
      判決，並諭知移送於被告住所、犯罪地所在之臺灣橋頭地
      方法院。
五、據上論斷，應依刑事訴訟法第452條、第303條第4款、第304
    條、第307條，判決如主文。
中　　華　　民　　國　　111 　年　　7 　　月　　22　　日
                  刑事第二十六庭審判長法　官  徐蘭萍
　　　　　　　　　                    法  官  黎錦福
　　　　　　　　　                    法  官  朱學瑛
上列正本證明與原本無異。　　　　　　　　　  
如不服本判決應於收受判決後20日內向本院提出上訴書狀，並應
敘述具體理由。
                                      書記官  林家偉
中　　華　　民　　國　　111 　年　　7 　　月　　22　　日